臺灣臺中地方法院刑事判決　　　　　　 95年度易緝字第621號
公　訴　人　台灣台中地方法院檢察署檢察官
被　　　告　乙○○
　　　　　　　　　　號
上列被告因竊盜案件，經檢察官提起公訴（93年度偵緝字第313
號），本院判決如下：
    主    文
乙○○無罪。
    理    由
一、公訴意旨略以：被告乙○○意圖為自己不法之所有，於民國
    九十二年七月六日十五時許，至臺中市○○區○○路四段六
    七０號「銘威人力仲介公司」，向經理甲○○佯稱洽詢仲介
    公司事務，趁甲○○不注意之際，竊取抽屜內皮包，內有支
    票二張（票號分別為ＨＣ0000000號、ＨＣ0000
    000號）、現金新台幣（下同）五萬元、駕照、行照、身
    份證、信用卡及勞力士錶等物，得手後離去。嗣於當日傍晚
    甲○○發覺皮包不見，即掛失止付票據，惟被告仍持上開支
    票向不知情之林本舜、廖蔡宿二人調現，嗣該二人將上開票
    據提示兌現遭警查獲，始查知上情。
二、被告於偵查中堅決否認有上揭竊盜犯行。惟公訴人仍認被告
    犯嫌明確，並以：
(一)證人即被害人甲○○、證人林本舜、廖蔡宿之證詞。
(二)遺失票據申報書、掛失止付票據提示人資料查報表、退票理
    由單及甲○○遺失之上開支票影本各二紙等，為證明被告涉
    犯刑法第三百二十條第一項竊盜罪之論據。
三、按犯罪事實應依證據認定之，無證據不得認定犯罪事實；又
    不能證明被告犯罪者，應諭知無罪之判決，刑事訴訟法第一
    百五十四條第二項、第三百零一條第一項分別定有明文；且
    認定不利於被告之事實，須依積極證據，苟積極證據不足為
    不利於被告事實之認定時，即應為有利於被告之認定，更不
    必有何有利之證據，亦有最高法院三十年上字第八一六號判
    例可資參照。
四、訊據被告堅決否認有前揭竊盜犯行，辯稱：伊未竊取前揭財
    物，亦未曾至前揭「銘威人力仲介公司」，本案係因伊友人
    綽號「阿雄」者持前揭支票向伊調借現款，伊始再經由林本
    舜、廖蔡宿代「阿雄」調借款項等語。經查：
（一）證人甲○○固於警詢指認被告之口卡相片，惟被告之口卡
      相片模糊不清，此有被告口卡相片一紙在卷可稽（九十二
      年度偵字第一八三六九號卷第十六頁），是證人甲○○於
      警詢之指認已屬有疑，又證人甲○○於本院證稱：伊於警
      詢及檢察官偵訊中均未曾當場看過被告，警詢時警察只有
      拿口卡照片給伊看，問伊哪一個人比較像，因為只有看照
      片沒有看身材，所以伊就選一個比較像的，因伊與遭竊日
      進入伊辦公室之竊嫌有交談，伊看到本人應可認出，惟該
      日進入伊辦公室之竊嫌並非被告，係一約三十歲以下，身
      高一七八公分左右，體重八、九十公斤之年輕人等語，是
      依證人甲○○於本院之證詞，前揭竊取甲○○財物者應非
      被告，證人甲○○之證詞顯屬有利於被告，無足為被告不
      利之認定。
（二）證人林本舜、廖蔡宿之證詞及前揭遺失票據申報書、掛失
      止付票據提示人資料查報表、退票理由單及甲○○遺失之
      上開支票影本等，固足證明被害人甲○○前揭遭竊及被告
      持有贓物之事實，惟此與本案公訴人起訴被告竊盜之犯罪
      事實，尚非同一之社會事實，本院自無從變更法條予以審
    　理。
五、綜上所述，本案公訴人所舉之證據，僅足證明被告持有贓物
    之事實，不足以證明被告有竊盜之事實，公訴人所指被告之
    竊盜犯罪事實，仍有合理之懷疑存在，揆之首開說明，因認
    被告犯罪尚屬不能證明，自應為被告無罪之諭知。至被告是
    否有收受贓物之犯罪故意即是否另涉犯贓物罪嫌，應由檢察
    官另行偵查，附此敘明。
據上論斷，應依刑事訴訟法第三百零一條第一項，判決如主文。
中　　華　　民　　國　　96　　年　　1 　　月　　10　　日
                  臺灣臺中地方法院刑事第二庭
                          審判長  法  官 林清鈞
                                  法  官 陳姵君
                                  法  官 郭書豪
上正本證明與原本無異。
如不服本判決，應於送達後十日內向本院提出上訴狀（須附繕
本），上訴於台灣高等法院台中分院。
中　　華　　民　　國　　96　　年　　1 　　月　　10　　日
                                  書記官 陳美虹
